【裁判字號】    89,交聲,77
【裁判日期】    891202
【裁判案由】    聲明異議
【裁判全文】
臺灣臺東地方法院交通件裁定                        八十九年度交聲字第七七號
    原處分機關  交通部公路局高雄監理所臺東監理站
    異  議  人  乙○○
    即受處分人
右列受處分人因違反道路交通管理處罰條例案件，對於交通部公路局高雄區監理所臺
東監理站於八十九年七月十四日所為之處分（原處分案號：東監稽違字第八一－七七
三Ｏ七六號）聲明異議，本院裁定如左：
    主  文
異議駁回。
    理  由
一、按汽車駕駛人超車時，係以前行車之右側超車者，處四百元以上八百元以下罰鍰
    （即新臺幣一千二百元至二千四百元），並記違規點數一點，道路交通管理處罰
    條例第四十七條第三款、第六十三條第一項第一款，分別定有明文。
二、本件受處分人即異議人乙○○，於民國（下同）八十七年十二月二十六日十四時
    三十分許，駕駛車號ＷＵ－六五六九之自用小客車行經臺九線南向三三九公里池
    上大橋處，以前行車之右側慢車道沿途超越數輛自小客車後，再駛入快車道，為
    公路警察大隊第三隊池上小隊警員當場攔停，並製單舉發。嗣經原處分機依道路
    交通管理處罰條例第四十七條第三款、第六十三條第一項第一款規定，於八十九
    年七月十四日裁處罰鍰新臺幣二千四百元並記違規點數一點。
三、訊據受處分人固不否認其駕駛該輛車號ＷＵ—六五六九之自用小客車於前揭時地
    為警攔停之事實，惟矢口否認有任何違反道路交通管理處罰條例之行為，辯稱：
    伊並未超車，因其後有三輛車，他們在閃燈，我就讓他們超車，而且裁決二千四
    百元我並沒有收到紅單云云，經查：
    (一)受處分人於八十七年十二月二十六日十四時三十分許，在臺九線南向三三九公
      里池上大橋處，因違規超車，經警員攔停並製單舉發，並因其對是否有違規超
      車有疑義，而拒絕於舉發違反道路交通管理事件通知單簽名之事實，受處分人
      並不否認，核與臺灣省公路警察大隊舉發違反道路交通管理事件通知單記載之
      情節相符。故此通知單係受處分人拒收，尚非處分機關未為合法送達。
    (二)又受處分人所繪當時警車位置觀察池上大橋往來車輛，視線清晰，均能清楚觀
      察無誤，此有臺東縣警察局關山分局現場勘驗情形函文可佐，且有現場照片八
      幀附卷可證，是證人甲○○證稱當警車位置並無法清楚看到往來車輛云云，不
      足採信。
    綜上所述，受處分人之辯解，係屬卸責之詞，不足採信。原處分機關依道路交通
    管理處罰條例第四十七條第三款及第六十三條第一項第一款規定，裁處異議人罰
    鍰二千四百元並記違規點數一點，核無違誤，本件受處分人之異議為無理由，應
    予駁回。
據上論斷，應依道路交通案件處理辦法第十九條，裁定如主文。
中      華      民      國      八十九      年      十二    月    二    日
                                  臺灣臺東地方法院交通法庭
                                        法  官  廖  建  彥
右正本證明與原本無異。
如不服本裁定，應於裁定送達後五日內，向本院提出抗告狀。（須附繕本）
「切勿逕送上級法院」
                                        書記官  陳  美  鄉
中      華      民      國      八十九      年      十二    月    四    日


司法院資訊處製作；財團法人民間司法改革基金會備份。
